臺灣高等法院花蓮分院刑事判決　　　　　　　　　　　九十年度上易字第一八八號
　　上 訴人 即
　　被　　　告　丙○○
　　自　訴　人　乙○○○○
　　右　一　人
　　代　表　人　甲○○
右上訴人因毀損案件，不服臺灣花蓮地方法院九十年度自字第十二號，中華民國九十
年五月二十四日第一審判決提起上訴，本院判決如左：
    主  文
原判決撤銷。
丙○○連續損壞他人如附表所示之物，足以生損害於他人，處有期徒刑參月，如易科
罰金，以佰元折算壹日。
    事  實
一、丙○○因不滿乙○○○○有限公司（下簡稱銘石公司）向其購買位於花蓮市○○
    ○街二號土地及地上物廠房後，復又要求解除買賣契約，遂基於概括之犯意，自
    民國（下同）八十九年十月二十九日起至同年十二月二十八日止，先後多次在花
    蓮縣花蓮市○○○街二號無人居住之銘石公司廠房內，以推動木箱、以器物敲擊
    或潑灑污水油漬方式，毀壞銘石公司所有如附表所示之石材，足生損害於銘石公
    司。
二、案由被害人銘石公司提起自訴。
    理  由
一、訊據被告丙○○矢口否認有何毀損犯行，辯稱本件純係自訴人代表人甲○○自己
    自導自演，伊絕未毀損銘石公司之物品云云。惟查：
    （一）右揭犯罪事實，業據自訴人銘石公司代表人甲○○於原審法院以及本院調
          查調查中指述綦詳。
    （二）監視錄影帶顯示，八十九年十月二十九日上午七時十五分、八十九年十一
          月十七日下午八時三十九分、八十九年十一月二十六日上午六時三十一分
          、八十九年十二月四日、八十九年十二月二十八日上午六時二十六分，確
          有一名男子在花蓮縣花蓮市○○○街二號，先後多次以推動木箱、以器物
          敲擊或潑灑污水油漬方式，毀壞銘石公司所有石材之事實，亦據原審法院
          當庭勘驗自訴人所提出之四格畫面錄影帶屬實，並製有勘驗筆錄一份在卷
          可稽，並再經本院勘驗無誤，且依錄影帶所顯示人之身影與被告之身影頗
        為神似，亦有被告之照片附卷可參，顯見錄影帶內破壞自訴人石材之人應
          係被告無誤。
    （三）被告於原審法院供稱：「工廠是我的，當然我可以隨意進出，廠房只有我
          一個人住在該處。我只有拿剩菜給狗吃，且我雖在門口潑水，但我並沒有
          去破壞他的東西。木箱太重，我不可能搬得動。」（見原審卷第九十七頁
          ），且證人李卓生、邱哲宏所證稱：案發現場僅有被告一人居住，廠房外
          圍有圍牆及電動門，外人無法任意進入等情（原審卷第九十五至九十六頁
          ），足證被告確實有在自訴人所租之工廠進出，而且在夜晚以及清晨中也
          只有被告得以隨意進出工廠。
    （四）又蛇紋石、大理石等石材，經自訴人於原審法院當庭持二塊石材示範其遭
          輕拍及輕微撞擊後，即可造成石材碎裂損壞，亦經原審法院勘驗石材無訛
          ，且有示範過程照片存卷可按（見原審卷第一二四頁以下），顯見自訴人
          所有石材於堆疊情形下，確處於易碎斷裂狀態，被告所為推動木箱等行為
          ，已足造成石材受損，另石材因其表面具有細微孔縫，倘經潑灑污水油漬
          ，亦足造成石材表面色澤產生難以去除之污損。
    （五）此外，復有石材毀損照片、銘石公司訂貨資料（含收帳單統計回執聯、客
          戶對帳單、轉帳傳票、請款單、客戶未收款對帳單、收款通知單）、經濟
          部公司執照、花蓮縣政府營利事業登記證等附卷為證，被告所毀損之物品
          並經本院再次履勘清點如附件，有勘驗筆錄以及現場照片為證。
     本案事證明確，被告毀損犯行洵堪認定，應予依法論科。
二、核被告所為，係犯刑法第三百五十四條之一般毀損罪。被告先後多次毀損之犯行
    ，時間密接，構成要件相同，顯係基於概括之犯意為之，為連續犯，應以一罪論
    ，並加重其刑。原審法院為被告有罪之認定，固無違誤，然被告所毀損物品之數
    量以及種類，雖據自訴人於原審法院提出清單為證，但經本院履勘後，發現若干
    清單內物品並未損壞，或是僅有油污，難認為已經損壞，經清點後僅有如附件所
    示之物品已屬毀損不堪使用，有本院勘驗筆錄附卷可參，則原審法院就被告損毀
    物品之數量，其認定即屬有誤，被告上訴否認犯行，雖無理由，然原審判決既有
    如上之違誤，仍應予撤銷改判。爰審酌被告犯罪之動機、目的、手段、被告之生
    活狀況、品行、智識程度、所生危害、犯後態度等情狀量處如主文所示之刑，並
    依修正後之刑法第四十一條諭知易科罰金之折算標準。
三、據上論斷，應依刑事訴訟法第三百六十九條、第三百六十四條、第三百四十三條
    、第二百九十九條第一項前段，刑法第二條第一項前段、第五十六條、第三百五
    十四條、修正後刑法第四十一條第一項前段，罰金罰鍰提高標準條例第一條前段
    、第二條，判決如主文。
本案經檢察官崔紀鎮到庭執行職務。
中        華      民      國    九十一    年      三    月    二十六    日
                                    審判長法官  謝  志  揚
                                          法官  莊  謙  崇
                                          法官  賴  淳  良
右正本證明與原本無異。
本件不得上訴。
                                        書記官  邱  廣  譽
中        華      民      國    九十一    年      三    月    二十六    日
